福建金門地方法院民事裁定
111年度亡字第1號
聲  請  人  林羿綺
相  對  人  林木其  （失蹤前住金門縣浦山里4鄰9戶）
上列聲請人聲請死亡宣告事件，本院裁定如下：
    主      文
宣告相對人林木其（男，民國9年生，原住金門縣浦山里4鄰9戶
）於民國四十八年十一月二十六日下午十二時死亡。
聲請程序費用新臺幣壹仟元由相對人林木其之遺產負擔。
    理      由
一、聲請意旨略以：聲請人為相對人之孫女，相對人於民國45年
    11月26日前往中國出任務後，其後便行蹤不明，未再返家，
    音訊全無，惟相對人至今仍未尋獲，已逾65年，為此聲請准
    予為公示催告，爰依民法第8條第1項、第2項、家事事件法
    第155條規定聲請死亡宣告等語。
二、按失蹤人失蹤滿7年後，法院得因利害關係人或檢察官之聲
    請，為死亡之宣告；失蹤人為80歲以上者，得於失蹤滿3年
    後，為死亡之宣告；失蹤人為遭遇特別災難者，得於特別災
    難終了滿1年後，為死亡之宣告；受死亡宣告者，以判決內
    所確定死亡之時，推定其為死亡；前項死亡之時，應為前條
    各項所定期間最後日終止之時，但有反證者，不在此限；民
    法第8條第1、2、3項、第9條第1、2項定有明文。次按宣告
    死亡或撤銷、變更宣告死亡之裁定，利害關係人或檢察官得
    聲請之，家事事件法第155條亦有明定。復按法院准許宣告
    死亡之聲請者，應公示催告；公示催告，應記載失蹤人應於
    期間內陳報其生存，如不陳報，即應受死亡之宣告，凡知失
    蹤人之生死者，應於期間內將其所知陳報法院；前項公示催
    告，準用家事事件法第130條第3項至第5項之規定，但失蹤
    人滿100歲者，其陳報期間，得定為自揭示之日起2個月以上
    ；公示催告應公告之；並應揭示於法院公告處、資訊網路及
    其他適當處所，法院認為必要時，並得命登載於公報或新聞
    紙，或用其他方法公告之；報明期間，自前項揭示之日起，
    應有6個月以上；家事事件法第156條第1、2、3項、第130條
    第3、4、5項分別定有明文。
三、經查，聲請人主張之上開事實，業據其提出失蹤人戶籍謄本
    、利害關係人戶籍謄本、警察局查詢人口證明、失蹤人親屬
    之戶籍謄本及中央日報等件為證（見本院卷第15-30頁），
    又無相對人之安葬、火化、進塔等相關紀錄，有金門縣殯葬
    管理所111年1月19日葬服字第1110000111號函在卷可參（見
    本院卷第43頁），復參酌本院委請金門縣警察局金湖分局員
    警查址，相對人確無居住事實等情，亦有金門縣警察局金湖
    分局111年1月20日金湖警防字第1110000328號函文附卷可稽
    （見本院卷第47頁），並經聲請人到庭陳稱：相對人為烈士
    ，至大陸出任務後至今均未返台等語（見本院卷第52頁）。
四、本院審酌上情，因認相對人業已失蹤，惟迄未發現相對人之
    蹤跡，則聲請人以相對人滿80歲以上者，得於失蹤滿三年後
    ，得於失蹤後，為死亡之宣告為由，聲請本院110年度亡字
    第1號准對失蹤人為宣告死亡之公示催告，並刊登該公示催
    告的公告在本院網頁（見本院卷第65頁），茲申報期間已於
    111年3月28日屆滿，未據失蹤人陳報其生存，或知其生死者
    陳報其所知，亦有本院民事科查詢簡答表及收文資料查詢清
    單各1份在卷可參（見本院卷第69-74頁），依民法第8條第1
    項規定，自得於失蹤滿3年後為死亡宣告。
五、相對人自45年11月26日失蹤，計至48年11月26日屆滿3年，
    自應推定其於是日下午12時為死亡之時，准予依法宣告。
六、爰依家事事件法第154條第3項，裁定如主文。 
中　　華　　民　　國　　111 　年　　3 　　月　　29　　日
                  家事法庭    法　官　黃俊偉
以上正本係照原本作成。　　　　　　　　　
如不服本裁定應於送達後10日內向本院提出抗告狀，並應繳納抗
告費新臺幣1,000 元整。 
中　　華　　民　　國　　111 　年　　3 　　月　　30　　日
                              書記官  黃紹洧